# 审计项目负责人是什么意思？与签字会计师是什么关系??

提问人：89898 时间：2020-03-08 08:05:21
审计项目负责人是什么意思？与签字会计师是什么关系?

回答人：chenyiwei
项目负责人这个概念并无严格的定义，在不同场合下可能指负责项目的合伙人、经理或者现场工作负责人。但实务中以“项目负责经理”的理解较为多见。对项目承担责任的合伙人通常直接称为项目合伙人。